---
title: "서점의 고객 데이터에 대한 가상 사례"
output: 
  flexdashboard::flex_dashboard:
    orientation: columns
    source_code: embed
    
---

구매수량
==============================================

```{r setup, include=FALSE}

library(flexdashboard)
library(ggplot2)
library(knitr)

```

Column
-----------------------------------------------------------------------

### 구매일수에 따른 구매서적수량과 회귀선 차트 {data-height=50}

- 가설 1  
  보조선인 회귀선을 본다면 최근성이 낮을수록,  
  즉 구매한지 오래되었을 수록 구매한 서적의 수가 많음  

### Chart

```{r}

cs0 <- read.csv("./data/cust_seg_smpl_280122.csv",header=T)
cs1 <- cs0

names(cs1) <- c("cust_name", "sex", "age", "location", "days_purchase",
                "recency", "num_books", "amt_books", "amt_non_book",
                "amt_total", "interest_genre", "num_genre",
                "membership_period", "sms_optin" )

plot(x = cs1$recency, y = cs1$num_books)

abline(lm(cs1$num_books~cs1$recency), col = "blue", lwd=1.5)

```


### 결론 {data-height=30}

구매기간이 오래됐다고 구매서적이 많은 것은 아니다. 즉 관계가 없다.

Column
-----------------------------------------------------------------------

### 구매 서적 수량에 따른 서적 구매 금액 차트와 회귀선 {data-height=50}

- 가설 2  
  구매한 책의 수가 많을수록 구매금액이 큼  
  주로 비싼 책을 샀는지를 파악하기 위해 평균금액을 계산  

### Chart

```{r}
cs1$amt_books <- as.numeric(gsub(",", "", cs1$amt_books))
cs1$amt_non_book <- as.numeric(gsub(",", "", cs1$amt_non_book))
cs1$amt_total <- as.numeric(gsub(",", "", cs1$amt_total))

plot(x = cs1$num_books, y = cs1$amt_books)

abline(lm(cs1$amt_books~cs1$num_books), col = "blue", lwd=1.5)
```

### 결론 {data-height=30}

구매한 책의 수가 많으면 구매 금액이 큼.  
하지만 이 지표에서는 주로 비싼책을 샀는지 판단하기 어려움.

성별
================================================================

Column
-----------------------------------------------------------------------

### 남녀 구분 구매 서적 수량에 따른 구매서적 평균 금액 {data-height=30}


- 성별을 구분해서 특성 차이 비교  

### Chart

```{r}

cs1$amt_books <- as.numeric(gsub(",",
                                 "",
                                 as.character(cs1$amt_books))
                            )

cs1$amt_non_book <- as.numeric(gsub(",",
                                 "",
                                 as.character(cs1$amt_non_book)))

cs1$unitprice_book <- cs1$amt_books / cs1$num_books

plot(jitter(cs1$num_books),
     jitter(cs1$unitprice_book),
     pch=19,
     cex=0.7,
     col = ifelse(cs1$sex=='여', "pink", "lightblue"),
     ylim = c(0, max(cs1$unitprice_book)*1.05),
     sub="pink: female  blue: male")

abline(lm(cs1$unitprice_book~cs1$num_books),
       col="blue",
       lwd=2, lty=2)

abline(h=median(cs1$unitprice_book),
       col="darkgray")

```

Column
-----------------------------------------------------------------------

### 왼쪽 차트에 따른 크기 비교

```{r}

plot(jitter(cs1$num_books),
     jitter(cs1$unitprice_book),
     pch=19,
     cex=4*cs1$amt_non_book/max(cs1$amt_non_book),
     col = ifelse(cs1$sex=='여', "pink", "lightblue"),
     ylim = c(0, max(cs1$unitprice_book)*1.05),
     sub="size: 서적 이외 상품 구매액")

abline(lm(cs1$unitprice_book~cs1$num_books),
       col="blue",
       lwd=2, lty=2)

abline(h=median(cs1$unitprice_book),
       col="darkgray")

```


Column
-----------------------------------------------------------------------

### 구매 서적 금액에 따른 비 서적 구매 금액과 분포도

```{r}

library(ggplot2)

ggplot(data = cs1,
       aes(x = amt_books,
           y = amt_non_book)) +
  geom_point(colour = "orange", size = 4) + geom_vline(xintercept = mean(cs1$amt_books)) + geom_hline(yintercept = mean(cs1$amt_non_book))

```

### 결론 {data-height=50}
남성이 여성보다 평균 구매 서적 금액이 크다고 나타난다. 여성은 구매 서적이 많지만 평균 구매액이 크지 않으므로  
남성이 여성보다 비싼 책을 구매한다는 경향을 알 수 있다.

분포
===========================================================

Column
-----------------------------------------------------------------------

### 군집별 고객 분포표 {data-height=50}

- 군집분석을 활용한 고객세분화
  - 장르에 따른 고객들의 분포 분석
  - 각 고객의 소속 집단이 어디인가에 따라 색상 표시

### Chart

```{r}

cs2 <- cs1[, names(cs1) %in% c("days_purchase",
                               "recency", "num_books", "amt_books", 
                               "unitprice_book", "amt_non_book",
                               "num_genre", "membership_period")]

kmml <- kmeans(cs2, 3)

cols <- c("red", "green", "blue")

barplot(table(kmml$cluster),
        names.arg = names(table(kmml$cluster)),
        col = cols,
        main = "군집별 고객수 분포포")

```


Column
-----------------------------------------------------------------------

### 각 고객의 소속 집단이 어디인가에 따른 산포도 {data-height=30}

- 일 구매량이 많을수록 장르를 많이 따지는지 확인

### Chart

```{r}

ggplot(data = cs2,
       aes(x = days_purchase,
           y = num_genre))+ geom_jitter(col=cols[kmml$cluster]) + geom_smooth(aes(x = days_purchase, y = num_genre))

```

### 결론 {data-height=50}

구매를 많이 안하는 사람일수록 장르를 따진다  
구매를 많이 하는 사람일수록 장르는 보편화 되어있다

